臺灣臺北地方法院刑事判決
111年度易字第390號
公  訴  人  臺灣臺北地方檢察署檢察官
被      告  陳冠廷
選任辯護人  翁方彬律師
            呂冠勳律師
上列被告因妨害秘密案件，經檢察官提起公訴（111年度偵字第1
204號），嗣被告於本院準備程序中就被訴事實為有罪之陳述，
本院合議庭裁定由受命法官獨任進行簡式審判程序審理，判決如
下：
    主  文
陳冠廷犯無故竊錄他人非公開活動及身體隱私部位罪，處有期徒
刑陸月，如易科罰金，以新臺幣壹仟元折算壹日。
未扣案如附圖所示之電腦硬碟壹個，沒收。
    事  實
一、陳冠廷前為址設臺北市○○區○○路0段00號臺北市政府警察局
    中正第一分局仁愛路派出所之警員，與AW000-H109442（真
    實姓名年籍詳卷，下稱A女）為同事。陳冠廷知悉上開派出
    所經費不足致女警寢室之電熱水器長期失修，女警值勤時僅
    能在2樓共用浴廁洗澡，竟基於無故竊錄他人非公開之活動
    及身體隱私部位之犯意，於民國109年1月3日某時許，趁A女
    在上開派出所2樓共用浴廁洗澡之際，持iPhone SE手機1支
    ，以錄影方式竊錄A女洗澡之非公開活動及身體隱私部位。
    嗣因陳冠廷另案涉犯對A女妨害秘密案件（業經臺灣高等法
    院以110年度上易字第1581號判決確定，下稱另案），經本
    院法官於110年3月9日當庭前往陳冠廷位於臺北市○○區○○路0
    00巷00號住所搜索並勘驗陳冠廷之電腦，於雲端儲存空間內
    發現上開A女109年1月3日洗澡之影像，始悉上情。
二、案經A女告訴臺灣臺北地方檢察署檢察官偵查起訴。
    理  由
一、本案被告陳冠廷所犯之罪，係死刑、無期徒刑、最輕本刑為
    3年以上有期徒刑以外之罪，且非高等法院管轄第一審案件
    ，被告於本院準備程序中，先就被訴事實為有罪之陳述，經
    告知簡式審判程序之旨，並聽取檢察官、被告及辯護人之意
    見後，本院合議庭裁定由受命法官獨任進行簡式審判程序，
    是本件之證據調查，依刑事訴訟法第273條之2規定，不受同
    法第159條第1項、第161條之2、第161條之3、第163條之1及
    第164條至第170條規定之限制，合先敘明。
二、上開犯罪事實，業據被告於偵查及本院審理時均坦承不諱（
    見他卷第237頁至第241頁，審易卷第63頁至第72頁，易字卷
    第39頁至第62頁），核與證人即告訴人A女於偵查中證述情
    節相符（見他卷第227頁至第229頁），並有本院勘驗筆錄、
    臺北市政府警察局刑事警察大隊數位證物勘察報告、本院扣
    押筆錄及扣押物品目錄表、臺灣臺北地方檢察署檢察官勘驗
    筆錄（贅載「法院」2字部分，逕予刪除）、上開竊錄內容
    之翻拍相片共4張等件附卷可稽（見他卷第11頁至第33頁、
    第215頁至第216頁、第219頁至第221頁），足認被告上開任
    意性自白與事實相符，堪以採信。本案事證明確，被告犯行
    洵堪認定，應依法論科。
三、論罪科刑部分：
　㈠核被告所為，係犯刑法第315條之1第2款之無故竊錄他人非公
    開活動及身體隱私部位罪。
　㈡爰審酌：
　⒈被告身為員警，本應恪遵法令、約束自身操守，尤不能行侵
    害他人權益之事，然被告竟在派出所內竊錄告訴人非公開活
    動或身體隱私部位，造成告訴人莫大心理傷害，更動搖了告
    訴人及民眾對於警察職務之信賴，犯罪情狀及手段俱屬惡劣
    。
　⒉就犯後態度而言，被告固然於本院審理時坦承犯行，願對告
    訴人表示抱歉且有意和解（見審易卷第68頁、易字卷第59頁
    ），然被告對於告訴人所受之傷害僅止寥寥數語，更多時間
    是在闡述自己「社會性死亡」、「被貼標籤」等心境（見審
    易卷第69頁、易字卷第58頁）。相反的，告訴人隱私無端遭
    同事侵害，又在職場上蒙受猜忌及異樣眼光，此據告訴人陳
    述在卷（見易字卷第60頁至第61頁），故被告犯行除導致告
    訴人對警職認同感產生懷疑，告訴人職場人際關係或日常生
    活安寧感亦因而遭受破壞，上述精神痛苦並非短時間可以療
    癒、平復，其煎熬又何嘗不如「社會性死亡」？足認被告犯
    罪所生損害甚為嚴重，實不應寬貸。
　⒊惟按警察人員犯內亂罪、外患罪、貪污罪或強盜罪以外之罪
    ，經處有期徒刑以上刑之判決確定，未宣告緩刑、未准予易
    科罰金或易服社會勞動，或准予易服社會勞動後，有刑法第
    41條第6項應執行原宣告刑之情形，遴任機關或其授權之機
    關、學校應予以免職，警察人員人事條例第31條第1項第4款
    定有明文。本院念及：①本案若判處不得易科罰金之刑，令
    被告入監服刑且失去警職，被告恐將喪失賠償告訴人損害之
    資力，亦可能拖延本案民事賠償之執行程序與時間，對告訴
    人亦有不利。②被告自述：告訴人在另案提起附帶民事訴訟
    ，經移送民事庭後，判決賠償新臺幣（下同）80餘萬元，我
    即向銀行貸款並如數匯付予告訴人等語（見易字卷第59頁）
    ，且有台北富邦銀行提存款交易存根附卷可佐（見審易卷第
    27頁），又依被告所陳：我與父母、弟弟同住，奶奶已過世
    ，需照顧獨居爺爺等家庭生活狀況（見易字卷第57頁）觀之
    ，若令被告入獄並失去警職，則被告除失去撫養家人之能力
    外，亦可能因而無力償還貸款，連累被告家族在經濟上陷入
    更窘迫之境地。基此，本院認本案仍宜量處得以易科罰金之
    刑。
　⒋起訴書雖主張被告「一而再、再而三偷窺、竊錄A女裸身淋浴
    洗澡」等語，然就時序而言，本案之犯罪時間實早於另案犯
    罪時間，此觀另案判決即明。在查無證據足證被告在本案之
    前即已有竊錄行為之情形下，實難認被告本案係重複犯罪而
    對被告為從重量以不得易科罰金之刑之考量。
　⒌綜合以上因素，並考量被告除本案及另案以外，並無其他前
    科之素行（臺灣高等法院被告前案紀錄表參照），被告自稱
    ：未婚、現已調職至松山分局的警備隊、月薪約6至7萬元、
    經濟狀況一般（見易字卷第57頁）等一切因素，量處如主文
    所示之刑，並諭知易科罰金之折算標準。
四、沒收
　㈠未於本案扣案之iPhone SE手機1支，係被告竊錄上開內容之
    所用，據被告坦認在卷（見他卷第241頁），核屬被告所有
    供犯罪所用之物及竊錄內容之附著物及物品，然該手機業經
    臺灣高等法院以110年度上易字第1581號判決宣告沒收在案
    ，爰不予重複宣告沒收。
　㈡未扣案如附圖所示之電腦硬碟1個（不含電腦主機），曾經用
    以點閱及存取上開竊錄內容，業據被告供明在卷（見易字卷
    第60頁），核屬竊錄內容之附著物及物品，雖被告供稱：另
    案法官在我家搜索時，鑑識人員已協助刪除硬碟內容等語（
    見易字卷第59頁），然依現今科技技術，仍可能透過還原軟
    體使竊錄內容回復，故難逕認上開竊錄內容確已徹底滅失。
    基於保護被害人立場，仍應認上開硬碟屬竊錄內容之附著物
    及物品，依刑法第315條之3規定，不問屬於犯人與否，宣告
    沒收之。　　
據上論斷，應依刑事訴訟法第273條之1第1項、第299條第1項前
段，刑法第315條之1第2款、第41條第1項前段、第315條之3，刑
法施行法第1條之1第1項，判決如主文。
本案經檢察官黃振城提起公訴，檢察官張友寧到庭執行職務。
中　　華　　民　　國　　111 　年　　8 　　月　　26　　日
　　　　　　　　　刑事第五庭    法　官　林志洋
以上正本證明與原本無異。 
如不服本判決應於收受送達後20日內向本院提出上訴書狀，並應
敘述具體理由；其未敘述上訴理由者，應於上訴期間屆滿後20日
內向本院補提理由書（均須按他造當事人之人數附繕本）「切勿
逕送上級法院」。告訴人或被害人如對於本判決不服者，應具備
理由請求檢察官上訴，其上訴期間之計算係以檢察官收受判決正
本之日期為準。 因疫情而遲誤不變期間，得向法院聲請回復原
狀。
                                書記官  黃傳穎
中　　華　　民　　國　　111 　年　　8 　　月　　28　　日
附錄法條：
中華民國刑法第315條之1
（妨害秘密罪）
有下列行為之一者，處3年以下有期徒刑、拘役或30萬元以下罰
金：
一、無故利用工具或設備窺視、竊聽他人非公開之活動、言論、
    談話或身體隱私部位者。
二、無故以錄音、照相、錄影或電磁紀錄竊錄他人非公開之活動
    、言論、談話或身體隱私部位者。
附圖：